

Juan Francisco Juárez Martínez Cel. (777) 445 3936 juanfjuarez@kolibee.com www.linkedin.com/in/pacojm

Mi misión es descubrir, diseñar y ejecutar soluciones para responder a la pregunta ¿Cómo estov ejecutando el mercado y cómo hago para ganar más consumidores? Desde una perspectiva integral de cadena de suministro

RTM SOFTWARE & BUSINESS MODELS DEVELOPER

CADENA DE SUMINISTRO Y ULTIMA MILLA

Profesionista senior dinámico con 27 años de experiencia en operaciones del sector retail y administración de proyectos en la industria de alimentos y bebidas. Estratega competente con capacidad para desarrollar planes y proyectos innovadores diseñados para optimizar la red de distribución y operaciones de última milla, diseño de modelos de servicio, Route-To-Market, almacenes e inventarios, y Plataformas Digitales. Experiencia en implementar soluciones tecnológicas de punta y habilidad para desarrollar y mantener relaciones internas y externas fructíferas para lograr incrementar rentabilidad, mejorar flujo de efectivo y excelencia en el servicio al cliente

EXPERIENCIA PROFESIONAL



NISSIN FOODS MEXICO – México y Centro América Marzo 2018 - Actualmente (7 meses)

GERENTE DE LOGISTICA Y DISTRIBUCION

Responsable de planeación de inventarios, transporte TTL/LTL tercerizado, almacenes, importación y exportación de producto, programación de citas y embarques, mayoreo y autoservicios,



KOLIBEE – Morelos y Ciudad de México 2018 – Actualmente

SOCIO

Fundador y dueño de KOLIBEE SAS DE CV, empresa de consultoría y desarrollo de software y modelos operativos para route to market



Coca-Cola FEMSA - Morelos y Sur de Guerrero **TEMS** 2015 – 2018 (3.5 años)

GERENTE REGIONAL DE DISTRIBUCION

Responsable operativo de Finanzas/Admón., RRHH, Ambiental, Seguridad Industrial, Mantenimiento de flota y edificios, Relaciones laborales y Comunitarias, Almacenes, Fleteo Primario y rutas de entrega en diferentes canales y sistemas de distribución



Coca-Cola FEMSA - Corporativo - México y Centro América FEMSA 2010 – 2015 (5 años)

GERENTE DE PROCESOS DE DISTRIBUCION

Responsable del Diseño de diferentes modelos diferenciados de entrega, administración del presupuesto y CAPEX y del diseño y ejecución de la red de distribución secundaria México y Centroamérica



Coca-Cola FEMSA - Cd. México, Puebla, Veracruz, Chiapas, y 1999 - 2001 / 2003 - 2009 (9 años)

GERENTE DE OPERACIONES DE ZONA

Responsable de implementación de diferentes modelos de atención especializada y negociación con distribuidores, y de las operaciones de mantenimiento, abasto e inventarios, y servicios de almacenes para la atención del mercado tradicional y moderno



Coca-Cola FEMSA - Corporativo - Oaxaca, Tabasco y Chiapas **FEMS** 2001–2003 (2 años)

GERENTE DE ALMACENES E INGENIERIA INDUSTRIAL

Diseño e implementación de layouts de almacenes y de proyectos para incrementar la productividad de los almacenes del territorio SUR de KOF



Grupo Peñafiel – Tehuacán, Pue – Ciudad de México GRUPO 1992 –1994 / 1996 – 1999 (5 años)

Budget de 100 millones pesos anuales, 5 CEDIS, 600 viajes mensuales. Logros en 7 meses: reducción de cobros de fill rate de 200 mil pesos mes a 2,500 pesos (92% a 97.5%), ahorros en flete nacional de 2 millones de pesos, cierres diarios de inventario (eliminación de pérdidas por 540 mil pesos), limpieza de cartera vencida de +180 a 45 días, reorganización de la estructura, Order fulfillment de 73% a 82%. Rediseño del proceso de recolección de evidencias, pagos a transportistas.

Desarrollo de ERP y Analytics Software en FileMaker WebDirect para constructoras y restaurantes. Implementando el sistema en dos clientes para control de presupuestos, almacenes, abastecimientos, tesorería, producción y herramientas de análisis de datos

Responsable de +120 rutas de entrega y 6 CEDIS (+\$138 Mill revenue mensual)

Premio Nacional 2017 Reducción de Mermas Premio Nacional 2018 Mejor Geo efectividad y Efectividad de entrega

PMO regional implementación Plataforma Digital y Telemetría Mejora en UAFIR de 12% a 23% de 2015 a Jul-2018

Responsable de +\$600 Mill OPEX y \$15 mill USD CAPEX para 5 países (México, Panamá, Costa Rica, Nicaragua y Guatemala) PMO Estrategia RoadNet Enterprise con soporte GPS para Mercado tradicional y moderno (+\$12 mill ahorros) Diseño e implementación estrategia Direct Store Delivery Diseño de modelo de entrega para formato small boxe

Ahorros por +\$18 mill por la implementación de diferentes estrategias Go-To-Market PMO en proceso de fusión FEMSA Sur-PANAMCO Golfo (+\$15 Mill en ahorros) Negociaciones con distribuidores terceros (+\$5 mill en ahorros)

Diseño del modelo Total Product Management – Sistema para aumentar la vida de anaquel de los productos Diseño del Plan Maestro de Mano de Obra para gestión de la PO de almacenes

PMO en el desarrollo de sinergias de almacenes con CCM (Cervecería Cuauhtémoc-Moctezuma)

EDUCACION

- Ingeniero en Sistemas Computacionales Tecnológico Regional de Veracruz Veracruz, Veracruz / 1988-1991
- Maestro en Ciencias Computacionales con especialidad en Inteligencia Artificial Tecnológico de Monterrey / 1995-1996
- Diplomado en Administración de la Cadena de Suministro del Sistema Coca-Cola Tecnológico de Monterrey /2001
- Supply-Chain Excellence Leadership Program Georgia Tech College of Management Atlanta, GA / 2011
- Certificación de la Escuela de Distribución de Coca-Cola FEMSA KOF y Tecnológico de Monterrey / 2015
- Certificación en Data Science Coursera & John Hopkins University / 2017

REFERENCIAS

Jose Francisco Silva Rivera – Director de Ventas Territorio Sur – Coca-Cola FEMSA – francisco.silvar@kof.com.mx Teofilo Delarbre – Director Nacional de Ventas – Grupo Peñafiel – teofilo.delarbre@dpsg.co